【裁判字號】    98,抗,286
【裁判日期】    980331
【裁判案由】    竊盜
【裁判全文】
臺灣高等法院刑事裁定                   98年度抗字第286號
抗  告  人
即  被  告  甲○○
                    （現於臺灣基隆監獄執行中）
上列被告因竊盜案件，不服臺灣基隆地方法院中華民國九十八年
一月七日裁定（九十七年度易字第六六０號），提起抗告，本院
裁定如下：
    主  文
抗告駁回。
    理  由
一、原裁定意旨略以：上訴期間為十日，自送達判決後起算；原
    審法院認為上訴不合法律上之程式或法律上不應准許或其上
    訴權已經喪失者，應以裁定駁回之，刑事訴訟法第三百四十
    九條前段、第三百六十二條前段分別定有明文。本案被告甲
    ○○涉犯竊盜罪，經臺灣基隆地方法院於九十七年十二月三
    日以九十七年度易字第六六０號判處有期徒刑十月，該判決
    書正本經以被告住所即其指定之送達地「臺北縣瑞芳鎮○○
    路一八七號」付郵寄送，業經被告於九十七年十二月九日親
    自收受，有送達回證在卷可稽。據此，該九十七年度易字第
    六六０號刑事判決，應於九十七年十二月九日即已對被告生
    合法送達之效力，復因被告之住所地係在「臺北縣瑞芳鎮」
    ，依法院當事人在途期間標準第二條規定，加計在途期間二
    日，是被告之上訴期間應自九十七年十二月十日（即九十七
    年十二月九日之翌日）起算十日上訴期間並加計在途期間二
    日，本應於九十七年十二月二十一日屆滿，適逢星期假日，
    順延一日，故被告至遲應於九十七年十二月二十二日以前，
    為被告之利益提起上訴，其程式始稱適法。乃竟遲至九十七
    年十二月三十一日始具狀上訴，此亦有上訴狀首頁所載之收
    文戳章在卷可憑，則其上訴顯然已經逾期，且屬不能補正，
    按諸首開說明，應予駁回。
二、抗告意旨略謂：被告因在外工作，實際上並未居住在瑞芳鎮
    ○○路一八七號，本案判決書係被告十八歲兒子未獲授權擅
    自取用被告之印章代蓋，被告既未親自收受該判決書，且未
    居住在上址，則該送達並不合法，本案應仍可上訴云云。
三、按被告、自訴人、告訴人、附帶民事訴訟當事人、代理人、
    辯護人、輔佐人或被害人為接受文書之送達，應將其住所、
    居所或事務所向法院或檢察官陳明，刑事訴訟法第五十五條
    第一項前段定有明文；又送達文書，除本章有特別規定外，
    準用民事訴訟法之規定，刑事訴訟法第六十二條亦有明定。
    而依民事訴訟法第一百三十六條第一項規定，送達於應受送
    達人之住居所、事務所或營業所行之。但在他處會晤應受送
    達人時，得於會晤處所行之。第一百三十七條規定，送達於
    住居所、事務所或營業所不獲會晤應受送達人者，得將文書
    付與有辨別事理能力之同居人或受僱人，如同居人或受僱人
    為他造當事人者，不適用前項之規定。是送達刑事判決應以
    被告之住居所為送達地址，若不獲會晤，除其同居人或受僱
    人為他造當事人者外，仍可對其同居人或受僱人為補充送達
    ，並發生送達效力，其上訴期間自翌日起算。
四、經查，本案被告於原審審理時陳報其住所為「臺北縣瑞芳鎮
    ○○路一八七號」（上訴狀、抗告狀亦載上址為聯絡地址，
    見原審卷第四０頁、第一０四頁，本院卷第五頁），別無陳
    報其他送達地址，故原審法院依此地址送達，自無違誤之處
    （被告係於九十八年二月十一日始因另案入監執行）。又原
    審九十七年度易字第六六０號判決正本經送達「臺北縣瑞芳
    鎮○○路一八七號」後，係由被告於九十七年十二月九日上
    午十時五十八分親自收受，送達回證蓋用其印文並記明由本
    人收受，此有送達回證一紙在卷可稽（見原審卷第九四頁）
    。縱如被告所言，此係其十八歲之兒子所收受，但依前述規
    定，其子既非對造當事人，且十八歲已能辨別事理能力，依
    準用民事訴訟法第一百三十七條第一項規定仍生補充送達之
    效力，其送達仍屬合法有效。本件被告自承係自行離去住居
    所，則其遲誤上訴期間屬可歸責於己之事由，亦不生回復原
    狀問題。是被告之上訴期間仍應自九十七年十二月十日（即
    九十七年十二月九日之翌日）起算十日，並加計在途期間二
    日，於九十七年十二月二十一日屆滿，適逢星期假日而順延
    一日，故被告至遲應於九十七年十二月二十二日以前提起上
    訴，詎被告竟遲至九十七年十二月三十一日始具狀上訴，自
    已逾期，原審以被告上訴逾期，且屬不能補正，裁定駁回其
    上訴，依諸前開各節說明並無違誤。被告仍執陳詞抗告主張
    其係合法上訴，顯無理由，應駁回其抗告。
五、據上論斷，應依刑事訴訟法第四百十二條裁定如主文。
中    華    民    國    98    年    3     月    31    日
                  刑事第四庭  審判長法  官  陳筱珮
                                    法  官  陳玉雲
                                    法  官  鄭水銓
以上正本證明與原本無異。
本裁定不得再抗告。
                                    書記官  劉貞達
中    華    民    國    98    年    3     月    31    日


司法院資訊處製作；財團法人民間司法改革基金會備份。
